臺灣桃園地方法院刑事裁定
111年度聲字第1462號
聲  請  人  臺灣桃園地方檢察署檢察官
受  刑  人  蔡嘉寶



上列聲請人因受刑人數罪併罰有二裁判以上，聲請定其應執行之
刑，本院裁定如下：
    主  文
蔡嘉寶犯如附表所示之罪，所處如附表所示之刑，應執行有期徒
刑貳年，如易科罰金，以新臺幣壹仟元折算壹日。
    理  由
一、本件聲請意旨略以：受刑人蔡嘉寶因竊盜等案件，先後經法
    院判決確定如附表，應依刑法第53條、第51條第5 款規定，
    定其應執行之刑，爰依刑事訴訟法第477 條第1 項聲請裁定
    等語。
二、按數罪併罰，有2 裁判以上者，依刑法第51條之規定，定其
    應執行之刑；又數罪併罰，宣告多數有期徒刑者，於各刑中
    之最長期以上，各刑合併之刑期以下，定其刑期，但不得逾
    30年，刑法第53條、第51條第5 款分別定有明文。
三、經查，受刑人蔡嘉寶因竊盜等案件，業經本院先後判處如附
    表所示之刑，並於如附表所示之日期分別確定在案，有臺灣
    高等法院被告前案紀錄表及附表「法院及案號欄」所示之刑
    事判決抑或定應執行刑裁定各1 份在卷足稽。茲檢察官聲請
    就附表所示之罪定其應執行之刑，經本院審核後認其聲請為
    正當，應予准許。是爰依受刑人犯罪行為之不法及罪責程度
    、各罪之關聯性、犯罪情節、次數及行為態樣、數罪所反應
    受刑人之人格特性與傾向、對受刑人施以矯正之必要性暨法
    律所規定定應執行刑之外部界線等，就其所犯如附表所示各
    罪為整體非難評價，定其應執行之刑如主文，並諭知易科罰
    金之折算標準。
四、末按定應執行刑，不僅攸關國家刑罰權之行使，於受刑人之
     權益亦有重大影響，除顯無必要或有急迫情形外，法院於
    裁 定前，允宜予受刑人以言詞、書面或其他適當方式陳述
    意見 之機會，程序保障更加周全等情，有最高法院刑事大
    法庭110 年度台抗大字第489 號裁定意旨可供參照。查本院
    業已函請受刑人就檢察官聲請本件定應執行之刑表示意見，
    並經受刑人回覆表示「無意見」，有本院111年5月25日函及
    陳述意見狀各1張在卷可參，是本件既已給予受刑人陳述意
    見之機會，揆諸前揭說明，自已保障受刑人之程序利益，併
    予敘明。
五、依刑事訴訟法第477 條第1 項、刑法第53條、第51條第5 款
    、第41條第1 項前段、第8項，裁定如主文。　　
中　　華　　民　　國　　111 　年　　7 　　月　　13　　日
            刑事第十庭    法　官　林大鈞
　　　　　　　　　
以上正本證明與原本無異。
如不服本裁定，應於裁定送達後5 日內向本院提出抗告狀。

  　　　　　　　　　　　　書記官　陳淑瓊　　　　　　　　
　　　　　　　　　　　　　　　
中　　華　　民　　國　　111 　年　　7 　　月　　14　　日
附表：
編　　　　　號  1 2 3 罪　　　　　名  竊盜 竊盜 竊盜 宣　　告　　刑  有期徒刑2月，如易科罰金，以新臺幣1,000元折算1日。 有期徒刑2月，如易科罰金，以新臺幣1,000元折算1日。 有期徒刑2月，如易科罰金，以新臺幣1,000元折算1日。 犯　罪　日　期  109年12月6日 109年10月22日 109年11月1日 偵查(自訴)機關年　度　案　號  桃園地檢109年度速偵字第6968號 桃園地檢109年度速偵字第6144號 桃園地檢109年度速偵字第6279號 最後事實審 法　　院 桃園地院 桃園地院 桃園地院  案　　號 110年度壢原簡字第7號 109年度壢原簡字第188號 109年度壢原簡字第187號  判決日期 110年1月12日 110年4月30日 110年1月21日 確定判決 法　　院 桃園地院 桃園地院 桃園地院  案　　號 110年度壢原簡字第7號 109年度壢原簡字第188號 109年度壢原簡字第187號  判決確定日期 110年2月10日 110年7月2日 110年2月24日  備註     

編　　　　　號  4 5 6 罪　　　　　名  竊盜 竊盜 加重竊盜 宣　　告　　刑  有期徒刑2月，如易科罰金，以新臺幣1,000元折算1日。 有期徒刑2月，如易科罰金，以新臺幣1,000元折算1日。 有期徒刑2月，如易科罰金，以新臺幣1,000元折算1日。 犯　罪　日　期  109年11月3日 109年11月13日 109年11月14日 偵查(自訴)機關年　度　案　號  桃園地檢109年度速偵字第6388號 桃園地檢109年度速偵字第6564號 桃園地檢109年度速偵字第6586號 最後事實審 法　　院 桃園地院 桃園地院 桃園地院  案　　號 109年度壢原簡字第182號 109年度壢原簡字第184號 109年度壢原簡字第193號  判決日期 110年3月31日 110年4月30日 110年1月12日 確定判決 法　　院 桃園地院 桃園地院 桃園地院  案　　號 109年度壢原簡字第182號 109年度壢原簡字第184號 109年度壢原簡字第193號  判決確定日期 110年5月5日 110年7月2日 110年2月24日  備註     


編　　　　　號  7 8 9 罪　　　　　名  竊盜 竊盜 竊盜 宣　　告　　刑  有期徒刑2月，如易科罰金，以新臺幣1,000元折算1日。 有期徒刑2月，如易科罰金，以新臺幣1,000元折算1日。 有期徒刑2月，如易科罰金，以新臺幣1,000元折算1日。 犯　罪　日　期  109年7月10日12時40分 109年7月10日22時45分許 109年11月24日 偵查(自訴)機關年　度　案　號  桃園地檢109年度偵字第29306、30119號 桃園地檢109年度偵字第29306、30119號 桃園地檢109年度速偵字第6809號 最後事實審 法　　院 桃園地院 桃園地院 桃園地院  案　　號 109年度壢原簡字第189號 109年度壢原簡字第189號 110年度壢原簡字第1號  判決日期 110年3月4日 110年3月4日 110年1月12日 確定判決 法　　院 桃園地院 桃園地院 桃園地院  案　　號 109年度壢原簡字第189號 109年度壢原簡字第189號 110年度壢原簡字第1號  判決確定日期 110年4月20日 110年4月20日 110年2月24日  備註  編號7、8所示之罪，業經臺灣桃園地方法院109年度壢原簡字第189號判決定應執行有期徒刑3月確定。    


編　　　　　號  10 11 12 罪　　　　　名  竊盜 竊盜 竊盜 宣　　告　　刑  有期徒刑2月，如易科罰金，以新臺幣1,000元折算1日。 有期徒刑3月，如易科罰金，以新臺幣1,000元折算1日。 有期徒刑2月，如易科罰金，以新臺幣1,000元折算1日。 犯　罪　日　期  109年12月8日 109年11月12日 109年11月11日 偵查(自訴)機關年　度　案　號  桃園地檢110年度偵字第2881號 桃園地檢110年度偵字第4692號 桃園地檢110年度偵字第7155號 最後事實審 法　　院 桃園地院 桃園地院 桃園地院  案　　號 110年度審原簡字第42、43、44、45號 110年度審原簡字第42、43、44、45號 110年度審原簡字第42、43、44、45號  判決日期 110年9月27日 110年9月27日 110年9月27日 確定判決 法　　院 桃園地院 桃園地院 桃園地院  案　　號 110年度審原簡字第42、43、44、45號 110年度審原簡字第42、43、44、45號 110年度審原簡字第42、43、44、45號  判決確定日期 110年10月27日 110年10月27日 110年10月27日  備註  編號10至16所示之罪，業經臺灣桃園地方法院111年度聲字第786號裁定定應執行有期徒刑10月確定。    


編　　　　　號  13 14 15 罪　　　　　名  竊盜 竊盜 詐欺 宣　　告　　刑  有期徒刑2月，如易科罰金，以新臺幣1,000元折算1日。 有期徒刑2月，如易科罰金，以新臺幣1,000元折算1日。 有期徒刑2月，如易科罰金，以新臺幣1,000元折算1日。 犯　罪　日　期  109年11月25日 110年2月10日 109年11月8日1時19分許起至7時2分許止 偵查(自訴)機關年　度　案　號  桃園地檢110年度偵字第9644號 桃園地檢110年度速偵字第924號 桃園地檢109年度偵字第36580號 最後事實審 法　　院 桃園地院 桃園地院 桃園地院  案　　號 110年度審原簡字第42、43、44、45號 110年度壢原簡字第24號 110年度審原簡字第72號  判決日期 110年9月27日 110年9月22日 111年1月11日 確定判決 法　　院 桃園地院 桃園地院 桃園地院  案　　號 110年度審原簡字第42、43、44、45號 110年度壢原簡字第24號 110年度審原簡字第72號  判決確定日期 110年10月27日 110年12月9日 111年2月18日  備註  編號10至16所示之罪，業經臺灣桃園地方法院111年度聲字第786號裁定定應執行有期徒刑10月確定。    

編　　　　　號  16   罪　　　　　名  竊盜   宣　　告　　刑  有期徒刑2月，如易科罰金，以新臺幣1,000元折算1日。   犯　罪　日　期  109年11月8日0時40分許   偵查(自訴)機關年　度　案　號  桃園地檢109年度偵字第36580號   最後事實審 法　　院 桃園地院    案　　號 110年度審原簡字第72號    判決日期 111年1月11日   確定判決 法　　院 桃園地院    案　　號 110年度審原簡字第72號    判決確定日期 111年2月18日    備註  編號10至16所示之罪，業經臺灣桃園地方法院111年度聲字第786號裁定定應執行有期徒刑10月確定。